【裁判字號】    98,訴,2832
【裁判日期】    980828
【裁判案由】    毒品危害防制條例
【裁判全文】
臺灣板橋地方法院刑事判決              98年度訴字第2832號
公  訴  人  臺灣板橋地方法院檢察署檢察官
被      告  甲○○
上列被告因違反毒品危害防制條例案件，經檢察官提起公訴（九
十八年度毒偵字第四七五九號），被告於本院準備程序進行中，
就被訴事實為有罪之陳述，經本院告知簡式審判程序意旨，並聽
取公訴人及被告之意見後，本院合議庭裁定由受命法官獨任依簡
式審判程序審理，並判決如下：
    主  文
甲○○施用第一級毒品，累犯，處有期徒刑柒月。扣案之第一級
毒品海洛因壹包（驗餘淨重零點貳伍伍陸公克），沒收銷燬之；
扣案之注射針筒壹支、分裝袋肆拾貳個，均沒收。
    事  實
一、甲○○前因施用毒品案件，經臺灣基隆地方法院以八十八年
    度毒聲字第一二二八號裁定送觀察、勒戒後，認無繼續施用
    毒品之傾向，由臺灣板橋地方法院檢察署檢察官以八十八年
    度毒偵字第一一六七、一九七二號為不起訴處分確定，復因
    施用毒品案件，經本院以九十年度毒聲字第一七九七號裁定
    送觀察、勒戒後，仍認無繼續施用毒品之傾向，於民國九十
    年五月二十四日執行完畢釋放，並由臺灣板橋地方法院檢察
    署檢察官以九十年度毒偵字第一六一五、二０二八號為不起
    訴處分確定。又於九十六年間因施用毒品案件（離前次觀察
    、勒戒執行完畢後已逾五年），經本院以九十六年度毒聲字
    第九三八號裁定送觀察、勒戒後，認有繼續施用毒品之傾向
    ，復經本院以九十六年度毒聲字第二三九八號裁定令入戒治
    處所施以強制戒治，嗣經執行六個月以上，認已無繼續強制
    戒治之必要，而於九十七年九月九日執行完畢釋放，並由臺
    灣板橋地方法院檢察署檢察官以九十七年度戒毒偵字第五０
    ０號為不起訴處分確定。另因詐欺案件，經本院以九十五年
    度簡上字第七二五號判處有期徒刑六月確定，甫於九十八年
    二月二十四日縮刑期滿執行完畢。詎仍不知悛悔，其明知海
    洛因係業經公告列為毒品危害防制條例第二條第二項第一款
    之第一級毒品，不得非法持有、施用，詎仍未戒除施用毒品
    習性，復於前揭強制戒治執行完畢釋放後五年內，基於施用
    第一級毒品海洛因之犯意，於九十八年七月一日凌晨二時許
    ，在臺北縣板橋市○○○街一０二巷五弄十二號六樓六０二
    室內，施用第一級毒品海洛因一次。嗣於同日凌晨三時三十
    分許，為警在上址查獲，並扣得其所有之第一級毒品海洛因
    一包（驗餘淨重零點二五五六公克）、供施用第一級毒品海
    洛因所用之注射針筒一支、分裝袋四十二個。嗣經警依法對
    其採集尿液送驗後，始查悉上情。
二、案經臺北縣政府警察局板橋分局報告臺灣板橋地方法院檢察
    署檢察官偵查起訴。
    理  由
壹、程序事項：
    被告甲○○所犯係死刑、無期徒刑或最輕本刑為三年以上有
    期徒刑以外之罪，亦非屬高等法院管轄第一審之案件，其於
    準備程序中就被訴事實為有罪之陳述，經本院告知簡式審判
    程序之旨，並聽取公訴人及被告之意見後，經本院合議庭認
    為適宜，乃依刑事訴訟法第二百七十三條之一第一項規定，
    裁定由受命法官獨任進行簡式審判程序，先予敘明。
貳、實體事項：
一、上揭犯罪事實，業據被告於本院審理中供承不諱，且被告於
    前揭查獲時地為警依法對其採集之尿液經送請臺灣檢驗科技
    股份有限公司以酵素免疫分析法（EIA）初步檢驗及氣相層
    析質譜儀分析法（GC/MS）確認檢驗結果，確呈鴉片類（嗎
    啡）陽性反應，此有該公司出具之九十八年七月十六日濫用
    藥物檢驗報告一紙在卷可參（參見偵卷第三八頁）。又扣案
    之被告所有疑似第一級毒品海洛因白色粉末一包（驗餘淨重
    零點二五五六公克）經送請交通部民用航空局航空醫務中心
    鑑驗結果，確含有第一級毒品海洛因成分，此有該中心出具
    之九十八年七月二十三日航藥鑑字第0983595號毒品鑑定書
    一紙在卷可憑（參見偵卷第三九頁）。此外，復有扣案之被
    告所有供施用第一級毒品海洛因所用之注射針筒一支、分裝
    袋四十二個可資佐證。綜上所述，足認被告之自白核與事實
    相符，應可採為論罪科刑之依據。查本件被告前因施用毒品
    案件，經臺灣基隆地方法院以八十八年度毒聲字第一二二八
    號裁定送觀察、勒戒後，認無繼續施用毒品之傾向，由臺灣
    板橋地方法院檢察署檢察官以八十八年度毒偵字第一一六七
    、一九七二號為不起訴處分確定，復因施用毒品案件，經本
    院以九十年度毒聲字第一七九七號裁定送觀察、勒戒後，仍
    認無繼續施用毒品之傾向，並由臺灣板橋地方法院檢察署檢
    察官以九十年度毒偵字第一六一五、二０二八號為不起訴處
    分確定。又於九十六年間因施用毒品案件（離前次觀察、勒
    戒執行完畢後已逾五年），經本院以九十六年度毒聲字第九
    三八號裁定送觀察、勒戒後，認有繼續施用毒品之傾向，復
    經本院以九十六年度毒聲字第二三九八號裁定令入戒治處所
    施以強制戒治，嗣經執行六個月以上，認已無繼續強制戒治
    之必要，而於九十七年九月九日執行完畢釋放，並由臺灣板
    橋地方法院檢察署檢察官以九十七年度戒毒偵字第五００號
    為不起訴處分確定一節，此有臺灣高等法院被告前案紀錄表
    一份在卷可參，被告既曾於前揭強制戒治執行完畢釋放後五
    年內再犯本件施用第一級毒品海洛因之犯行，即屬毒品危害
    防制條例第二十三條第二項所定「五年內再犯」之情形，自
    應對其追訴處罰。從而，本件事證已臻明確，被告犯行洵堪
    認定，應予依法論科。
二、核被告所為，係犯毒品危害防制條例第十條第一項之施用第
    一級毒品海洛因罪。被告持有第一級毒品海洛因後，進而施
    用，其持有之低度行為應被其施用之高度行為所吸收，不另
    論罪。又被告前因詐欺案件，經本院以九十五年度簡上字第
    七二五號判處有期徒刑六月確定，甫於九十八年二月二十四
    日縮刑期滿執行完畢，此有臺灣高等法院被告前案紀錄表一
    份在卷可參，其前受有期徒刑之執行完畢，於五年以內故意
    再犯本件有期徒刑以上之罪，為累犯，應依刑法第四十七條
    第一項規定，加重其刑。爰審酌被告屢犯不改，顯見其意志
    不堅，缺乏勒戒動機，其施用毒品足以導致精神障礙、性格
    異常，甚至造成生命危險，戕害一己之身體健康，惟其犯後
    尚能坦承犯行，態度尚稱良好等一切情狀，量處如主文所示
    之刑。另扣案之第一級毒品海洛因一包（驗餘淨重零點二五
    五六公克），不問屬於犯人與否，應依毒品危害防制條例第
    十八條第一項前段規定，宣告沒收銷燬之。又盛裝前開第一
    級毒品海洛因之包裝袋一個，參以法務部調查局現今所採行
    之鑑驗方式，包裝袋仍會殘留微量毒品，而無法將之完全析
    離，此有法務部調查局調科壹字第09362396550 號函文意旨
    可資參照，是可認該一個包裝袋與殘留其上之第一級毒品海
    洛因當已無法析離，而均應視為毒品，故應與所盛裝之第一
    級毒品海洛因併予沒收銷燬，附此敘明。至扣案之注射針筒
    一支、分裝袋四十二個，係被告所有供施用第一級毒品海洛
    因所用之物，業據其於本院審理中供明在卷可按（參見本院
    卷九十八年八月十三日簡式審判筆錄第二頁），爰均依刑法
    第三十八條第一項第二款規定，併予宣告沒收。至鑑驗所耗
    損之第一級毒品海洛因，既已滅失，爰不另為沒收銷燬之諭
    知。又本件雖另尚有扣得注射針筒三支，惟被告於本院審理
    中否認為其所有供施用第一級毒品海洛因所用一節（參見本
    院卷九十八年八月十三日簡式審判筆錄第二頁），本院又查
    無其他積極證據足認該等物品係被告所有供本件犯罪所用、
    所得或預備之物，且該等物品又非違禁物，爰均不另為沒收
    之諭知，併予敘明。
據上論斷，應依刑事訴訟法第二百七十三條之一第一項、第二百
九十九條第一項前段，毒品危害防制條例第十條第一項、第十八
條第一項前段，刑法第十一條、第四十七條第一項、第三十八條
第一項第二款，判決如主文。
本案經檢察官蘇振文到庭執行職務。
中    華    民    國    98    年     8    月    28    日
                  刑事第五庭    法  官  林家賢
上列正本證明與原本無異。
如不服本判決，應於判決送達後十日內，向本院提出上訴書狀，
並應敘述具體理由；其未敘述上訴理由者，應於上訴期間屆滿後
二十日內向本院補提理由書（均須按他造當事人之人數附繕本）
「切勿逕送上級法院」。
                                書記官  林政良
中    華    民    國    98    年     8    月    28    日
附錄本判決論罪科刑法條：
毒品危害防制條例第十條第一項：
施用第一級毒品者，處六月以上五年以下有期徒刑。


司法院資訊處製作；財團法人民間司法改革基金會備份。
